臺灣桃園地方法院刑事裁定　　　　　　　　　　　　　　九十一年度自字第四八號
　　自　訴　人　戊○○
　　被　　　告　丁○○○
　　選任辯護人　謝曜焜律師
右列被告因詐欺案件，經自訴人提起自訴，本院裁定如左：
    主      文
自訴駁回。
    理      由
一、按法院或受命推事於自訴案件第一次審判期日前訊問及調查結果，如認為案件有
    刑事訴訟法第二百五十二條至第二百五十四條之情形者，得以裁定駁回其自訴，
    同法第三百二十六條第三項定有明文。
二、本件自訴意旨如自訴狀。
三、訊之被告丁○○○固堅決否認曾偕被告丙○○至自訴人住處，辯稱：伊完全不認
    識自訴人，更未在支票上背書，亦未陪同丙○○向自訴人借錢等語。按自訴人認
    被告丁○○○犯有詐欺罪，無非係以被告丁○○○與被告丙○○（俟通緝到案後
    另結）共赴其住處借款，並當場由被告丙○○持乙紙由全聯工程行張龍子名義簽
    發，金額新台幣（下同）九十萬元，發票日為九十一年一月二十五日，卻早於八
    十九年十二月十五日遭銀行拒絕往來之支票乙紙，且當面在支票背面親自背書，
    並亦同時代「丁○○○」背書，被告丁○○○在旁親見卻未阻止，始自訴人陷於
    錯誤而借予被告丙○○同額現金九十萬元，因認被告丁○○○係與被告丙○○共
    犯刑法第三百三十九條第一項之詐欺取財罪，為其論據。
四、經查，自訴人固舉證人乙○○、甲○○證明被告丁○○○有與被告丙○○共同至
    其住處持票借錢乙節，惟證人乙○○係證稱：「（問：九十年十二月被告二人有
    無找自訴人借九十萬元？）我不知道，我只知道在那段時間有看到被告安（指丙
    ○○）在裡面，至於被告二人與自訴人借貸，我不知道。」等語（見本院九十一
    年九月十八日訊問筆錄）；證人甲○○則證稱：「（問：是否認識自訴人、被告
    安？如何認識？知否二人有金錢往來？何時？何地？幾人在場？被告盆找自訴人
    何事？如何離開？被告二人有無與自訴人談話？有無爭執？）都認識。龜山鄉壽
    山國中同學。應該有，因為去年被告有和母親到自訴人處談錢的問題。去年底下
    午二點多我到萬壽路自訴人的住宅及辦公室處，我找他喝茶、聊天，我先到，丙
    ○○後到，現場尚有自訴人兩個男性朋友，及自訴人配偶。頭先坐在一起，後來
    自訴人有走來走去，他與被告安、盆談什麼，我不清楚。我在五點多的時候先走
    ，我走的時候，被告二人還在，另二位自訴人的朋友還在。被告安與自訴人沒有
    爭執，他們說什麼我不知道，被告盆與自訴人說什麼，我也不知道，我有聽到他
    們提到錢及車子。」與「（問：有無親見被告交付或開立支票予自訴人？）我沒
    有看見。」（見本院九十一年十月十六日訊問筆錄）。是證人二人上開證言，並
    不能證明被告丁○○○有何當場持本件拒絕往來支票向自訴人借款之事實。況本
    件支票背面被告丁○○○之背書非其所為，而係被告丙○○代書，已據自訴人供
    述明確。則本件除自訴人之指述外，別無積極證據可證被告丁○○○有何與被告
    丙○○共同持已拒絕往來之支票向自訴人詐財之犯罪嫌疑。自訴人無法舉出何等
    確切證據證明被告丁○○○確有其指述之情事，而僅以推測之詞，率謂：「只要
    證明被告二人有去我家就可證明被告涉嫌」及「今日為何會牽涉到被告盆，其癥
    結被告安向我借錢時，我希望被告安找一個保人，被告既與兒子一起來，又親眼
    目睹兒子簽她的名字不阻止，顯然有共同的犯意來詐欺」，殊乏依據。
五、從而，本件自應認被告丁○○○之犯罪嫌疑不足，爰依首揭說明，逕以裁定駁回
    本件自訴。
六、被告丙○○部分嗣其通緝到案後另行審理。
據上論斷，應依刑事訴訟法第三百二十六條第三項、第二百五十二條第十款，裁定如
主文。
中      華      民      國    九十一    年      十      月    三十一    日
                                臺灣桃園地方法院刑事第五庭
                                  法      官    江  德  民
右正本證明與原本無異。
如不服本裁定應於裁定送達後五日內向本院提出抗告狀。
                                  法院書記官    常  毓  生
中      華      民      國    九十一    年      十      月    三十一    日
